臺灣高等法院臺中分院刑事判決　　　　96年度上訴字第1855號
上　訴　人
即　被　告　乙○○
上列上訴人即被告因毒品危害防制條例案件，不服臺灣臺中地方
法院96年度易字第977號，中華民國96年5月31日第一審判決（起
訴案號：臺灣臺中地方法院檢察署95年度偵字第22039號，96年
度偵字第2183號），提起上訴，本院判決如下：
    主  文
原判決撤銷。
乙○○持有第一級毒品，累犯，處有期徒刑月，減為有期徒刑
貳月，如易科罰金，以新臺幣壹仟元折算壹日；扣案之第一級毒
品海洛因伍包（驗餘淨重合計零點伍壹公克，空包裝總重壹點伍
伍公克），均沒收銷燬之。又持有第一級毒品，累犯，處有期徒
刑月，減為有期徒刑貳月，如易科罰金，以新臺幣壹仟元折算
壹日；扣案之第一級毒品海洛因壹包（驗餘淨重零點玖捌公克，
空包裝重零點肆公克）沒收銷燬之。應執行有期徒刑月，如
易科罰金，以新臺幣壹仟元折算壹日；扣案之第一級毒品海洛因
陸包（其中伍包驗餘淨重合計零點伍壹公克，空包裝總重壹點伍
伍公克；另壹包驗餘淨重零點玖捌公克，空包裝重零點肆公克
），均沒收銷燬之。
    犯罪事實
一、乙○○前於民國86年間因違反麻醉藥品管理條例及贓物罪，
    經本院判處有期徒刑9月、6月，並定其應執行刑為有期徒刑
    1年1月確定；復於87年間因殺人未遂罪，經本院判處有期徒
    刑5年2月確定，與前開2罪合併定其應執行刑為有期徒刑6年
    2月；又於91年間因竊盜罪，經臺灣臺中地方法院判處有期
    徒刑3月，與前開有期徒刑6年2月接續執行，於95年1月5日
    縮刑期滿執行完畢。詎其明知第一級毒品海洛因係屬毒品危
    害防制條例所管制之第一級毒品，任何人非經准許不得持有
    ，仍為下列犯行：
  (一)、其明知友人羅志麗（另由臺灣臺中地方法院以95年度訴字
      第2683號判罪刑確定）所交付之5包粉末，係第一級毒品
      海洛因，竟基於非法持有第一級毒品之犯意，於95年8 月
      12日19時10分許前之某時，在臺中縣豐原市不詳地點，予
      以收受，並放置在自己左邊褲子口袋內而持有之。嗣於95
      年8月12日19時10分許，為警在臺中縣豐原市○○街55 號
      前查獲，並當場扣得上開第一級毒品海洛因5包（驗餘淨
      重合計0.51公克，空包裝總重1.55公克）。
  (二)、另於95年8月30日15時許，在臺中縣潭子鄉○○路之不詳
      地點，向姓名年籍不詳綽號「王先生」之成年男子，以新
      臺幣8千元之價格，購買第一級毒品海洛因1包（驗餘淨重
      0.98公克，空包裝重0.34公克），並自買受時起非法持有
      之。嗣於95年8月30日17時10分許，在臺中縣豐原市○○
      街79號前，為警查獲，並扣得前開第一級毒品海洛因1包
      。
二、案經臺中縣警察局移送及該局豐原分局報請臺灣臺中地方法
    院檢察署檢察官偵查起訴。
    理  由
一、上開犯罪事實，業據上訴人即被告乙○○於警詢、偵查、原
    審及本院審理時自白不諱，核與證人羅志麗於警詢時之陳述
    相符，此外，復有扣案毒品6包可資佐證，該6包粉末，經法
    務部調查局鑑定結果，確令第一級毒品海洛因成分，亦有該
    局鑑定書在卷可稽，足證被告自白與事實相符，堪予採信。
    本件罪證明確，被告犯行堪予認定。
二、核被告所為，係犯毒品危害防制條例第11條第1項之持有第
    一級毒品罪。其所犯二次持有毒品罪，犯意各別，應予分論
    併罰。原審法院因認被告罪證明確，而予論科，固屬有據。
    然被告犯本件之罪，時間均係在96年4月24日以前，合於中
    華民國九十六年罪犯減刑條例第2條第1項第3款減刑之規定
    ，原判決未及適用該規定減刑，核有未當。被告上訴意旨認
    原審法院量刑過重，而執以指摘原判決不當，雖非有理，惟
    原判決既有上揭可議之處，仍應由本院予以撤銷改判。爰審
    酌被告素行、犯罪動機、目的、手段，所生損害及其犯罪後
    態度等一切情狀，各量處如主文第2項所示之刑，並諭知其
    減得之刑，及依法定其應執行之刑，暨易科罰金之折算標準
    示懲。至扣案之第一級毒品海洛因6包（其中5包驗餘淨重合
    計0.51公克，空包裝總重1.55克；另1包驗餘淨重0.98公克
    ，空包裝重0.34公克），均為查獲之毒品，應依毒品危害防
    制條例第18條第1項前段，宣告沒收並銷燬之。
據上論斷，應依刑事訴訟法第369條第1項前段、第364條、第299
條第1項前段，毒品危害防制條例第11條第1項、第18條第1項前
段，刑法第11條前段、第47條第1項、第41條第1項前段、第51條
第5款，中華民國九十六年罪犯減刑條例第2條第1項第3款、第7
條、第9條，判決如主文。
本案經檢察官甲○○到庭執行職務。
中　　華　　民　　國　　96　　年　　8 　　月　　23　　日
            刑事第六庭　審判長法　官　李　文　雄
                              法　官　張  恩　賜
                              法　官　邱　顯　祥
上列正本證明與原本無異。
不得上訴。
                              書記官  陳　桂   芬
中　　華　　民　　國　　96　　年　　8 　　月　　23  　日
附錄論罪科刑法條
毒品危害防制條例第11條第1項
持有第一級毒品者，處三年以下有期徒刑、拘役或新臺幣五萬元
以下罰金。
